---
title: "TP Estimation-test"
output: html_document
---

Pour afficher la compilation du code, dans le Rmd, remplacer {r, eval=F} par {r}.


# Exo 1 : exo 3 du TD2
Test de Shapiro
```{r}
x=c(3.7,3.4,4.2,3.8,3.9,4,3.5,3.6,4.3,3.3)
?shapiro.test


```

Test de Student
```{r}
?t.test


```

Intervalle de confiance unilatère 
```{r}
#borne sup IC :
```

# Exo 2 : exo 1 du TD2
Test proportion :
```{r}
?prop.test


# si test exact :
?binom.test


```

Puissance :
```{r}
n=55
theta1=0.23
puissance=pnorm((-1.65*sqrt(0.25*0.75/n)+0.25-theta1)/sqrt(theta1*(1-theta1)/n))
```

Courbe puissance à la main :
```{r, eval=F}
puissance=function(theta1,n)
{ ...
}
vect_theta1=seq(?, ?, by=0.001)
vect_power_n55=puissance(vect_theta1,n=55)
vect_power_n3000=puissance(vect_theta1,n=3000)
plot(vect_theta1,vect_power_n55,type="l")
lines(vect_theta1,vect_power_n3000,type="l",col=2)
```


# Exo 3 : exo 2 du TD2
Puissance du test de Student :
```{r, eval=F}
?power.t.test

```

Courbe puissance avec la fonction power.t.test : 
```{r, eval=F}
mu1=seq(?,? ,by=0.01)
delta=mu1-6
toto=power.t.test(...)
plot(mu1,toto$power, type='l',main="n=40")
```

n tel que puissance soit au moins de 90%
```{r, eval=F}
power.t.test(...)

```


# Exo 4
```{r, eval=F}
# échantillon de variables aléatoires de loi uniforme sur [0,1] :
x= 
  
# fonction de répartition empirique :  
fn=ecdf(x)
plot(fn, verticals=TRUE, do.points=FALSE)
  
# superposer la fonctin de répartition de la loi  uniforme sur [0,1]

# test de Kolmagorov Smirnov
?ks.test

```
A relancer pour plusieurs échantillons x.


# Exo 5
```{r, eval=F}
# simulation des échantillons :
x=
y=

# Droites de Henry :
?qqnorm
par(mfrow=c(1,2))

# test de Kolmagorov Smirnov : 

# test de Shapiro :

# un peu de stat descriptive :
hist(x,prob=TRUE)
abscisses=seq(min(x)-10,max(x)+10,0.1)
lines(abscisses,dnorm(abscisses,mean(x),sd(x)),col=2)

hist(y,prob=TRUE)
abscisses=seq(min(y)-10,max(y)+10,0.1)
lines(abscisses,dnorm(abscisses,mean(x),sd(x)),col=2)



```


# Exo 6
```{r, eval=F}
x=c(602,464,483,506,497,544,486,531,496,501)
y=c(487,489,470,482,494,500,504,537,482,550)
# un peu de stat descriptive :
boxplot(x,y)

```

# Exo 7
```{r, eval=F}
x=c(750,860,950,830,750,680,720,810,820)
y=c(850,880,930,860,800,740,760,790,825)

```

# Exo 8
```{r, eval=F}
x <- c(1.83,  0.50,  1.62,  2.48, 1.68, 1.88, 1.55,1.2, 0.7)
y <- c(0.878, 0.647, 0.598, 2.05, 1.06, 1.29, 1.06, 3.14, 1.29)

```

# Exo 9
```{r, eval=F}
presence=c(4,18,10)
absence=c(36,52,80)
tab=rbind(presence, absence)
colnames(tab)=c('zone1','zone2','zone3')
rownames(tab)=c('presence','absence')
tab


```

# Exo 10
```{r, eval=F}

```


















