---
title: "Compte rendu TP ACP"
author: "Arthur Zucker"
date: "1/31/2020"
output: html_document
---

```{r setup, include=FALSE}
knitr::opts_chunk$set(echo = TRUE)
```

# Analyse descriptive 

## 1. Analyse univariée
```{r}
library(FactoMineR)
data = read.table("notes_ACP.txt")
summary(data)
boxplot(data)
```

L'analyse descriptive univariée des données est la suivante : 
 - Il y a plus de notes élevée en Français
 - Les notes de maths sont très variables
 
## 2. Analyse bi-variée 

```{r}
pairs(data)
```

Ici on peut observer à vue de nez qu'un éléève bon en physique l'est aussi en mathes, de même pour l'anglais et le français. Celà reste une observation et c'est limité puisque plus on a de variable, plus cette analyse sera compliquée.


## 3. Analyse de la corélation et co-variance

```{r}
cov(data)
cor(data)
```



## 4. Moyenne et variance empirique

Pour calculer les variances empiriques, on utilise 

```{r}
colMeans(data)
diag(var(data))
```

Ou bien : 

```{r}
apply(data,2,mean)
apply(data,2,var)
```


# ACP à la main 

## 1. On centre les données

```{r}
X = scale(data,center=TRUE,scale=FALSE)
```

## 2. On calcul les vecteurs propres de la matrice de covariance

```{r}
lambda = eigen(cov(data))
```


### 3.a

```{r}
tra = sum(diag(cov(data)))
```


### 3.b


```{r}
It = sum(lambda$values)
```


## 4. Affichage de la part d'inertie

```{r}
lambda$values/It
```


On en déduit que la première et la deuxième valeur propre sont significatives. On prend donc les deux premier vecteurs propres comme axes pour l'ACP. On choisit donc 2 axes.

## 5. On trace le boxplot des parts d'inertie de chaque axe

```{r}
barplot(lambda$values/It)
```


## 6. On récupère les deux composantes principales

```{r}
C = X %*% lambda$vectors[,1:2]

```

```{r}
#############
# Question 6b :Représentation des individus
#############

# C : composantes principales
# Représentation des individus dans le premier plan principale
plot(C[,1:2],type="n",xlab='PC1',ylab='PC2')
text(C[,1:2],labels=row.names(data),cex=1.5)
title(main="Projection sur les 2 premiers axes principaux")
lines(c(min(C[,1]),max(C[,1])),c(0,0),lty=2)
lines(c(0,0),c(min(C[,2]),max(C[,2])),lty=2)
```


## 7.La qualité de la représentation 

```{r}
norm = function(x) {return(sum(x^2))}
apply(X,1,norm)
```
```{r}
cos2= cbind(C[,1]^2/apply(X,1,norm),C[,2]^2/apply(X,1,norm))
colnames(cos2) = paste("comp",1:2)
cos2
```

## 8.Calcul de la contribution de chaque individus

```{r}
contr1 = C[,1]^2/(lambda$values[1]*dim(X)[1])
contr2= C[,2]^2/(lambda$values[2]*dim(X)[1])
contr = contr1 + contr2
```


```{r}

#############
# Question 9 :Représentation des variables
#############
cercle_correlation=cor(X,C)

a=seq(0,2*pi,length=100)
plot(cos(a), sin(a), type='l',lty=3,xlab='comp 1', ylab='comp
2',main="Cercle des corrélations" )
arrows(0,0,cercle_correlation[,1],cercle_correlation[,2],col=2)
text(cercle_correlation[,1],cercle_correlation[,2],labels=colnames(data))

```


# FactoMineR


```{r}
data = read.csv2("ozone.csv")
data = data[,c(-1,-13,-14)]
pca <- PCA(data,scale.unit = FALSE)
```

```{r}
pca$ind$cos2
```

