---
title: "Compte rendu de TP"
author: "Arthur Zucker"
date: "11/26/2019"
output: html_document
---

```{r setup, include=FALSE}
knitr::opts_chunk$set(echo = TRUE)
```

# Introduction

Nous allons utiliser la base de données ozone vu au TP précedent. 

```{r,eval=TRUE,echo=FALSE,include=FALSE}
require(ggplot2)
ozone = read.csv2("ozone.csv")
head(ozone)
attach(ozone)
summary(ozone)
```
Les $y$ que nous utiliserons sont les concentration en ozone : `max03`, et nous l'évaluerons en fonction de $x$, la température à midi notée `T12`.

## Question 1 

Représentons un nuage de point de $y$ en fonction de $x$.
```{r,eval=TRUE,echo=FALSE}
ggplot(ozone,aes(x=ozone$T12,y=ozone$maxO3)) + geom_point(aes(color = '(T12,MaxO3)')) + ggtitle('Représentation de l\'évolution de la concentration en ozone \nen fonction de la température à midi')
```

Ici, les donnée sont répartie de manière plutôt linéaire, même si elles sont très espacées. 
On peut donc utiliser un modèle de régression linéaire que nous allons calculer avec la commande `lm()`.

```{r,eval=TRUE,echo=FALSE,include = FALSE}
res = lm(maxO3 ~ T12,ozone)
summary(res)
```
```{r,eval=TRUE,echo=FALSE}
ggplot(ozone,aes(x=ozone$T12,y=ozone$maxO3)) + geom_point(aes(color = '(T12,MaxO3)')) + ggtitle('Représentation de l\'évolution de la concentration en ozone \nen fonction de la température à midi') + geom_smooth(method="lm")
```

## Question 2

On peut lire l'équation de la droite des moindres carrés sur le summary de `res`. Ici on trouve : $\hat{a} =-27.4196 $ l'ordonée à l'origine, et $\hat{b} = 5.4687$ la pente de la droite de régression.

## Question 3

L'intervalle de confiance pour $a$ peut être extrait en utilisant la fonction `confint()res` :

```{r}
confint(res)
```

Cette sortie nous donne l'intervalle : $IC_{a}^{95\%} = [-45.32;-9.51]$ on observe que $0\notin IC$ ce qui nous permet de rejetter l'hypothèse $H_{0}$ selon laquelle $a=0$ avec un risque de se tromper de $5\%$.

Pour b on a  $IC_{a}^{95\%} = [4.6;6.2]$ on observe que $0\notin IC$ ce qui nous permet de rejetter l'hypothèse $H_{0}$ selon laquelle $b=0$ avec un risque de se tromper de $5\%$.

## Question 4

a) Test de student :

On utilise la **t-value** donnée dans le summary de res. On la compare avec le quantile d'ordre $1-\alpha$. Et on en déduit si on accepte ou rejette l'hypothèse. On récupère tout d'abord les p-value. t-value c'est $T_{\text{obs}}$

```{r,eval=TRUE,include=TRUE}
summary(res)$coefficients[,3]
```
Ensuite on calcul la valeur du quantile :
```{r}
n = length(maxO3)
alpha = 0.05
qt(1-alpha/2,n-2)
```
Ici on a |p-value|$<|13.258|$ on en déduit donc que l'on peut rejetter l'hypothèse $H_{0}$ selon laquelle $b=0$ avec un risque de se tromper de $5\%$.

b) IC ou p-value : 

On peut directement utiliser la p-value donnée dans les coefficients. Ici on a 

```{r,eval=TRUE,include=TRUE}
summary(res)$coefficients[,4]
```
Donc pour $\alpha = 0.05$ on rejette $H_{0}$.

c) Test de Fisher :

On utilise le quantile de ficher cette fois ci. On récupère la F-statistic sur le res :
```{r}
summary(res)
qf(1-alpha,1,110)
```

Ici on a $F = 175.8>3.92$

## Question 5 

Ici on doit faire un test unilatéral. On prend $H_{0} : b=0$ et $H_{1}: b>0$.
On peut utiliser les p-value donnée précédemment. On sait que si on fait un test unilatéral, la valeur de la p-value est ma valeur du test bilatéral divisée par 2. 

```{r}
0.5*summary(res)$coefficients[1,4]
```

On rejette donc $H_{0}$.

## Question 6``

a) Test de student 

Ici on effectue un test bilatéral pour $H_{0}:a = 0$ et  $H_{1} : a \neq 0$.
La p-value est donnée par le quantile :
```{r}
qt(1-alpha/2,n-2)
summary(res)$coefficients[1,3]
```

Ici on a $|-3|>1.98$ don con rejette $H_{0}$.

b) Intervalle de confiance

Déjà répondu précédemment 

## Question 7 

a,b,c) On peut faire une prédiction ponctuelle, ou une prédiction avec intervalle de confiance. 
L'espérence de $y_{19}$ prend un modèle parfait, sans bruits. L'IC de $y_{19}$ sera plus grand que l'IC de $E(y_{19})$.
On utilise les valeurs de $\hat{a}$ et $\hat{b}$ pour prédire "à la main" la valeur de $y_{19}$.

$E(y_{19}) = a +19b$ et $y_{19} = a+19*b +\epsilon$

d,e) On rentre les commandes proposées

```{r}
predict19esp<-predict(res,newdata = data.frame(T12=19),interval = "confidence")
predict19e<-predict(res,newdata = data.frame(T12=19),interval = "prediction") # Avec bruit
```

```{r,eval=TRUE,echo=FALSE}
seq.T12 = seq(10,40,by=0.01)
predict19eps<-predict(res,newdata = data.frame(T12=seq.T12),interval = "prediction")
predict19<-predict(res,newdata = data.frame(T12=seq.T12),interval = "confidence")
da = data.frame(seq.T12,predict19)
da2 = data.frame(seq.T12,predict19eps)
ggplot(ozone,aes(x=ozone$T12,y=ozone$maxO3)) + geom_point(aes(color = '(T12,MaxO3)')) + ggtitle('Représentation de l\'évolution de la concentration en ozone \nen fonction de la température à midi') + geom_smooth(method="lm") +geom_line(data = da,aes(x=seq.T12,y=predict19[,2])) +geom_line(data = da2,aes(x=seq.T12,y=predict19eps[,2]),col=3)+geom_line(data = da,aes(x=seq.T12,y=predict19[,3])) +geom_line(data = da2,aes(x=seq.T12,y=predict19eps[,3]),col=3)
```



