---
title: "Regression multiple"
author: "Arthur Zucker"
date: "11/29/2019"
output: html_document
---

```{r setup, include=FALSE}
knitr::opts_chunk$set(echo = TRUE)
```

# Introduction

Nous allons utiliser la base de données ozone vu au TP précedent. 

```{r,eval=TRUE,echo=FALSE,include=TRUE}
require(ggplot2)
data=read.table("moutarde.txt",header=TRUE)
attach(data)
summary(data)

```

```{r}
res = lm(RC ~ .,data)
summary(res)
anova(res)
```

## Question 2 

Mise sous forme matricielle du problème : 

Vérification des contraintes de colinearité. 

```{r}
library(car)
vif(res)
```

Pas d'homoscédasticité

```{r}
par(mfrow=c(2,2))
plot(res)
```

```{r}
res = lm(log(RC) ~ .,data)
par(mfrow=c(2,2))
plot(res)
shapiro.test(res$residuals)
```

HO résidus gaussien, H1 pas gaussiens , on garde H0! Ils semblent gaussiens 

## Question 6 

Formule de $\hat{\theta} = ...$

Or on peut lire les $\hat{\theta}$ sur la colonne `estimate` dans le retour de la commande suivante :
```{r}
summary(res)
```
On obtien les $\beta_{k}$.

## Question 7 

a) Modèle associé aux hypothèses :

Sous $H{0}$ on a : $Y_{i} = \mu + \epsilon_{i}$
Sous $H{1}$ on a : $Y_{i} = \mu + \beta_{1} X_{1i} + \beta_{2} X_{2i}+ \beta_{3} X_{3i}+ \beta_{4} X_{4i}+ \beta_{5} X_{5i} +\epsilon_{i}$

b) Modèle sous $H_{0}$

Y = X_0teta0 $+\epsilon$

DIM M0 = 1
Ychap M0 = XO theta chap 0 

or theta chapeau0 = mu chapeau = moyenne = Y barre

SCR = || Y - Ychap|| 

c) Modèle sous $H_{1}$

Mise sous forme matricielles 

$Y = X\theta +\epsilon$ avec $X=$ $\theta = $

Dim = rang(X) = 6 (colonnes indépendantes vérifiée avec le vif)

$(\hat{Y_{M1}})_{i} =(X\hat{\theta})_{i}= \mu + \beta_{1} X_{1i} + \beta_{2} X_{2i}+ \beta_{3} X_{3i}+ \beta_{4} X_{4i}+ \beta_{5} X_{5i} +\epsilon_{i}$

$SCR =\sum(Y_{i} -(\beta_{1} X_{1i} + \beta_{2} X_{2i}+ \beta_{3} X_{3i}+ \beta_{4} X_{4i}+ \beta_{5} X_{5i} +\epsilon_{i}))^2 $


d) test 5%

Student ou fisher? 
Plusieurs donc fisher (pleins de paramètres nuls à la fois)
Stat de test dans le cours, voir dans R ou on l'obtient (Fstatistique)

Stat: somme des carré résiduels etc 

Fstatistique : 50.54 on 5                    et 25        pvalue = 10^-12 < 5%
                F obs   dim(M1)-dim(MO)      n - dim(M1)
Au moins une des variables explicatives est significatives

## Question8 

On effectue le test de `student`

H0 : B1   = 0 ?
H1 : B1  != 0

On cherche T qui suit une student, on regarde ensuite les variables qui sont significatives 

Tout est donné dans summary de res. Colonne p-value pour chacune des variable, regarder ou la p-value est < 5%. 
Pour LT (p-value), pas rejet de H0, LT semble non significative (x1 = 0) pour expliquer Y.
Pour HF et FE on a pareil.
Mais pour PR et PA on rejette l'hypothèse H0 et on affirme avec un risque 5% que PR et PA sont significatifs pour expliquer Y, les autres ne le sont pas. (semblent pas)

confint(res) plein d'IC 0 dedans?

## Question 9 

PR et PA significative, on veut savoir dans quel sens, si PR augment Y augmente? 
H0 : B3 = 0 
H1 : B3 > 0 (estimate est positif donc on le fait dans ce sens là)

T-obs = 4.96 ici. Soit on calcul le quantil, soit on p-value : on divise par 2 la p-value bilatérale (*0.5)
(colonne des p-value) 
Ne pas oublier la transformation.
On affirme que elle influe positivement sur log RC. 



## Question 10

De m^me sauf que on test si B4<0 car l'estimate est négatif

## Question 11

Dans le res = lm(log(RH) ~ PR+LT,data) et on étudie la stats comme dans les questions précédentes. 

```{r}
res4 = lm(log(RC) ~ PR+LT,data) 
anova(res4,res)
```

Interprétation : preves pour accepter le gros modèle? Si oui alors on le garde mais sinon on le garde pas

A mettre sous forme matricielle 
$H_{0} : (\hat{Y_{M1}})_{i} =(X\hat{\theta})_{i}= \mu + \beta_{1} X_{1i} + \beta_{3} X_{3i}  +\epsilon_{i}$ dim =3

$H_{1} : (\hat{Y_{M1}})_{i} =(X\hat{\theta})_{i}= \mu + \beta_{1} X_{1i} + \beta_{2} X_{2i}+ \beta_{3} X_{3i}+ \beta_{4} X_{4i}+ \beta_{5} X_{5i}  +\epsilon_{i}$ dim = 6 

On utilise la stat de Fisher

On rejette H0 à risque de se tromper 5%! 


## Question 12 

```{r}
res4 = lm(log(RC) ~ PR+PA,data) 
anova(res4,res)
```

On ne rejette pas H0 et on dit que cela semble suffisant comme modèle 


# Exercice d'entrainement 

Charger Ozone, on va l'explique en fonction de toutes les variables quantitatives 

On retire pluie et vent qui sont qualitatives pas quantitatives 

```{r}
#ozone2 = ozone[,-c(1,13,14)]
```












